【裁判字號】    92,訴,347
【裁判日期】    920926
【裁判案由】    毒品危害防制條例
【裁判全文】
臺灣基隆地方法院刑事判決                          九十二年度訴字第三四七號
    公  訴  人  臺灣基隆地方法院檢察署檢察官
    被      告  甲○○
右列被告因違反毒品危害防制條例案件，經檢察官提起公訴（九十二年度毒偵字第五
七八號），本院判決如左：
    主  文
甲○○施用第一級毒品，累犯，處有期徒刑捌月。又施用第二級毒品，累犯，處有期
徒刑伍月。應執行有期徒刑壹年。
    事  實
一、甲○○前於民國（下同）八十九年間因偽造文書案件，經本院處有期徒刑四月確
    定，並於九十二年四月三日易科罰金執行完畢；又因施用第二級毒品安非他命案
    件，經觀察、勒戒後，認無繼續施用毒品傾向，經臺灣基隆地方法院檢察署檢察
    官於八十八年八月五日，以八十八年度偵字第四七一二號不起訴處分確定；復基
    於概括之犯意，自八十八年八月初起至同年九月六日止，連續在基隆市○○路二
    Ｏ三號三樓住處施用第二級毒品安非他命，經本院裁定送觀察勒戒後，認有繼續
    施用毒品之傾向，再經本院裁定送強制戒治（已於九十年五月三日強制戒治期滿
    ），並經臺灣基隆地方法院檢察署檢察官以八十八年度偵字第四ＯＯ號聲請簡易
    判決處刑，經本院於八十八年十一月十九日，以八十八年度基簡字第八二Ｏ號判
    處有期徒刑五月，並於八十九年一月四日確定（已於九十年十月三日執行完畢）
    。渠又基於概括之犯意，自八十九年五月間某日起，至同年六月十四日止，連續
    在基隆市○○路二Ｏ三號三樓及基隆市○○路五十四號六樓等處施用第二級毒品
    安非他命，再經臺灣基隆地方法院檢察署檢察官以八十九年度毒偵字第一五九三
    號、偵字第二五三Ｏ號聲請簡易判決處刑，嗣經本院改依通常程序審理，並於八
    十九年十一月二十四日以八十九年度易字第四三二號判處有期徒刑七月，於八十
    九年十二月二十二日判決確定（已於九十一年五月三日執行完畢）。詎渠復基於
    施用第一級毒品海洛因之犯意，於九十於九十二年五月十四日，在基隆市○○區
    ○○路二Ｏ三號三樓住處，以針筒注射方式，施用第一級毒品海洛因；復另行起
    意，基於施用第二級毒品安非他命之犯意，於九十二年五月十四日，在上述地點
    ，以將毒品安非他命放入玻璃管內加熱產生煙霧後再予施用之方式，施用第二級
    毒品安非他命。迨於同年五月十六日十五時三十分許，甲○○、乙○○、張家銘
    （以上二人另由檢察官偵查）聚在基隆市○○區○○路三十巷二十弄十六號，為
    警持本院法官核發之搜索票在上址經搜索查獲。
二、案經基隆市警察局第二分局報請台灣基隆地方法院檢察署檢察官偵查起訴。
    理  由
一、訊據被告甲○○對於右揭施用第一級毒品海洛因及第二級毒品安非他命等情，坦
    承不諱，且被告為警查獲時所採得之尿液經送鑑定結果均分別呈安非他命陽性及
    嗎啡陽性反應（因海洛因於人體內會代謝成嗎啡，故涉嫌海洛因之吸食者，係檢
    驗其尿液中之嗎啡反應）之事實，此有基隆市衛生局基衛檢字第０九二０００七
    ０六四號檢驗成績書一紙附卷可稽，被告其自白施用毒品之事實顯與事實相符。
    又查被告前因施用第二級毒品安非他命案件，經觀察、勒戒後，認無繼續施用毒
    品傾向，經臺灣基隆地方法院檢察署檢察官於八十八年八月五日，以八十八年度
    偵字第四七一二號不起訴處分確定；復基於概括之犯意，自八十八年八月初起至
    同年九月六日止，連續在基隆市○○路二Ｏ三號三樓住處施用第二級毒品安非他
    命，經本院裁定送觀察勒戒後，認有繼續施用毒品之傾向，再經本院裁定送強制
    戒治（已於九十年五月三日強制戒治期滿），並經臺灣基隆地方法院檢察署檢察
    官以八十八年度偵字第四ＯＯ號聲請簡易判決處刑，經本院於八十八年十一月十
    九日，以八十八年度基簡字第八二Ｏ號判處有期徒刑五月，並於八十九年一月四
    日確定（已於九十年十月三日執行完畢）。渠又基於概括之犯意，自八十九年五
    月間某日起，至同年六月十四日止，連續在基隆市○○路二Ｏ三號三樓及基隆市
    ○○路五十四號六樓等處施用第二級毒品安非他命，再經臺灣基隆地方法院檢察
    署檢察官以八十九年度毒偵字第一五九三號、偵字第二五三Ｏ號聲請簡易判決處
    刑，嗣經本院改依通常程序審理，並於八十九年十一月二十四日以八十九年度易
    字第四三二號判處有期徒刑七月，於八十九年十二月二十二日判決確定（已於九
    十一年五月三日執行完畢）等情，有該不起訴處分書、聲請簡易處刑書、起訴書
    ，判決書、台灣高等法院被告全國前案紀錄表附卷可參。被告犯行堪以認定，應
    予依法論科。
二、查海洛因、安非他命係毒品危害防制條例所定之第一級、第二級毒品，此為該條
    例第二條第二項第一款、第二款所明定。又犯毒品危害防制條例第十條施用毒品
    之罪者，檢察官應先將被告送勒戒處所觀察、勒戒，經觀察、勒戒後，無繼續施
    用毒品傾向者，應由檢察官為不起訴處分，有繼續施用毒品之傾向者，由檢察官
    聲請法院裁定令入戒治處所施以強制戒治；依前開規定為不起訴處分後，五年內
    再犯施用毒品之罪，經觀察、勒戒後，認有繼續施用毒品之傾向或三犯以上者，
    不適用前開規定，但應由檢察官聲請法院裁定令入戒治處所施以強制戒治，毒品
    危害防制條例第二十條定有明文。本件被告前因施用第二級毒品安非他命案件，
    經觀察、勒戒後，認無繼續施用毒品傾向，經臺灣基隆地方法院檢察署檢察官於
    八十八年八月五日，以八十八年度偵字第四七一二號不起訴處分確定；復基於概
    括之犯意，自八十八年八月初起至同年九月六日止，連續在基隆市○○路二Ｏ三
    號三樓住處施用第二級毒品安非他命，經本院裁定送觀察勒戒後，認有繼續施用
    毒品之傾向，再經本院裁定送強制戒治（已於九十年五月三日強制戒治期滿），
    並經臺灣基隆地方法院檢察署檢察官以八十八年度偵字第四ＯＯ號聲請簡易判決
    處刑，經本院於八十八年十一月十九日，以八十八年度基簡字第八二Ｏ號判處有
    期徒刑五月，並於八十九年一月四日確定（已於九十年十月三日執行完畢）。渠
    又基於概括之犯意，自八十九年五月間某日起，至同年六月十四日止，連續在基
    隆市○○路二Ｏ三號三樓及基隆市○○路五十四號六樓等處施用第二級毒品安非
    他命，再經臺灣基隆地方法院檢察署檢察官以八十九年度毒偵字第一五九三號、
    偵字第二五三Ｏ號聲請簡易判決處刑，嗣經本院改依通常程序審理，並於八十九
    年十一月二十四日以八十九年度易字第四三二號判處有期徒刑七月，於八十九年
    十二月二十二日判決確定（已於九十一年五月三日執行完畢）等情，已如前述，
    依毒品危害防制條例第二十條第三項規定，自應依法處罰。核被告所為，係犯毒
    品危害防制條例第十條第一項之施用第一級毒品罪及同條例第十條第二項之施用
    第二級毒品罪。被告所犯上開二罪，犯意各別，行為互殊，應予分論併罰。又被
    告前於八十九年間因偽造文書案件，經本院處有期徒刑四月確定，並於九十二年
    四月三日易科罰金執行完畢，有台灣高等法院被告全國前案紀錄表在卷可參，五
    年以內再犯有期徒刑以上之本罪，為累犯，應依法加重其刑。爰審酌被告年輕體
    健竟不思進取沉迷毒品戕害身心，且經觀察勒戒後仍無法悔改，執迷不悟，犯罪
    所生之危害非輕，惟姑念其犯罪後坦承犯行態度尚稱良好等一切情狀，分別量處
    如主文所示之刑，並定其應執行之刑，以示懲戒。
據上論斷，應依刑事訴訟法第二百九十九條第一項前段，毒品危害防制條例第十條第
一項、第二項，刑法第十一條前段、第四十七條、第五十一條第五款，判決如主文。
本案經檢察官張長樹到庭執行職務。
中      華      民      國      九十二    年      九    月    二十六    日
                                      臺灣基隆地方法院刑事第三庭
                                            法  官    齊      潔
右正本證明與原本無異。
對於本件判決如有不服，應於收受送達後十日內，向本院提出上訴書狀，上訴於臺灣
高等法院，並按他造當事人之人數附具繕本。
                                            書記官    莊  國  南
中      華      民      國      九十二    年      十    月      一      日
附錄論罪法條
毒品危害防制條例第十條第一項、第二項：
施用第一級毒品者，處六月以上五年以下有期徒刑。
施用第二級毒品者，處三年以下有期徒刑。


司法院資訊處製作；財團法人民間司法改革基金會備份。
